Minutes et répertoires du notaire Jean VINGTAIN, 3 septembre 1798 - 29 avril 1822 (étude V)
Archives nationales
- Minutes de Jean VINGTAIN, 21 mars 1798 - 29 avril 1822; MC/ET/V/859 - MC/ET/V/1023
  - Minutes. 1820, janvier - 1820, février, janvier 1820 - février 1820; MC/ET/V/1009
    - Contrat de mariage entre Jules Victor Froger-Deschesnes, notaire à Paris, et Augustine Françoise Zélie Laisné, fille de Louis Claude Charles Laisné, notaire., 30 janvier 1820; MC/ET/V/1009
      contrat de mariage; Laisné, Louis Claude Charles; Laisné, Augustine Françoise Zélie; Froger-Deschesnes, Jules Victor; notaire
  - Minutes. 1820, mars - 1820, avril, mars 1820 - avril 1820; MC/ET/V/1010
  - Minutes. 1820, mai - 1820, juin, mai 1820 - juin 1820; MC/ET/V/1011
  - Minutes. 1820, juillet - 1820, août, juillet 1820 - août 1820; MC/ET/V/1012
  - Minutes. 1820, septembre - 1820, octobre, septembre 1820 - octobre 1820; MC/ET/V/1013
  - Minutes. 1820, novembre - 1820, décembre, novembre 1820 - décembre 1820; MC/ET/V/1014
  - Minutes. 1821, janvier - 1821, février, janvier 1821 - février 1821; MC/ET/V/1015
  - Minutes. 1821, mars - 1821, avril, mars 1821 - avril 1821; MC/ET/V/1016
    - Contrat de mariage entre Auguste Jean Moreau, président à la Cour royale de Paris, et Anne Marie Ernestine Chapellier, fille de Charles Etienne Chapellier, notaire (Chapellier dote sa fille de 130000 F.)., 26 avril 1821; MC/ET/V/1016
      contrat de mariage; Chapellier, Charles Etienne; Chapellier, Anne Marie Ernestine; Moreau, Auguste Jean; notaire
  - Minutes. 1821, mai - 1821, juin, mai 1821 - juin 1821; MC/ET/V/1017
  - Minutes. 1821, juillet - 1821, août, juillet 1821 - août 1821; MC/ET/V/1018
  - Minutes. 1821, septembre - 1821, octobre, septembre 1821 - octobre 1821; MC/ET/V/1019
  - Minutes. 1821, novembre - 1821, décembre, novembre 1821 - décembre 1821; MC/ET/V/1020
  - Minutes. 1822, janvier - 1822, février, janvier 1822 - février 1822; MC/ET/V/1021
  - Minutes. 1822, mars, mars 1822; MC/ET/V/1022
  - Minutes. 1822, 1er avril - 29 avril, 1er avril - 29 avril 1822; MC/ET/V/1023
- Répertoire(s) de Jean VINGTAIN, 3 septembre 1798 - 18 mai 1822; MC/RE/V/11 - MC/RE/V/15
  - Répertoire. an VI, fructidor - an XIV, frimaire, 17 fructidor an VI (3 septembre 1798) - 20 frimaire an XIV (11 décembre 1805); MC/RE/V/11
    Informations concernant le classement et la cotation:
    Le niveau inférieur de description, quand il existe, correspond aux mentions d'actes contenues dans le répertoire. Parmi celles-ci, certaines peuvent y être décrites, de manière plus ou moins détaillée. Pour consulter l'acte proprement dit, il convient de rechercher la cote au niveau des articles (registre ou liasse) des minutes du notaire (cote de type 'MC/ET').
    - Récolement de l'inventaire après décès d'Etienne-Jean-Baptiste-Gauthier Dagoty en date du 13 frimaire an 9., 13 frimaire an IX (4 décembre 1800)
      MC/RE/V/11
      Attention: la cote de répertoire (de type 'MC/RE') ne permet pas de consulter la minute de l'acte. ll convient de rechercher la cote de la minute (de type 'MC/ET') au niveau des articles (registre ou liasse) de minutes du notaire.
      L'accès aux images numérisées des pages du répertoire se fait au niveau de description supérieur (' Répertoire du notaire '), rubrique ' Consulter les archives numérisées associées'.
      Base Miriad 2 des inventaires après décès, 1801-1850, par Thierry Boudignon, avec le concours de Marie-France Nivet et du personnel du Minutier central, 1995-2012 (base de données migrée: voir contexte dans le Plan d’orientation général - Notaires de Paris, guides thématiques du Minutier).
      Dagoty, Etienne-Jean-Baptiste-Gauthier
    - Inventaire après décès de Jean Maupas, demeurant à Paris, rue Geoffroy-L'Angevin., 9 pluviose an IX (29 janvier 1801)
      inventaire après décès; Geoffroy-l'Angevin (rue); Maupas, Jean
    - Inventaire après décès de Marie-Anne Lepy, femme de Léonard Casseneuve, demeurant rue de la Fraternité., 21 pluviose an IX (10 février 1801)
      inventaire après décès; Fraternité (rue de la); Lepy, Marie-Anne; Casseneuve, Léonard
    - Inventaire d'Anne-François Denis, demeurant rue de la Tixeranderie., 22 pluviose an IX (11 février 1801)
      inventaire; Tixeranderie (rue de la); Denis, Anne-François
    - Inventaire après décès de François Davrange Mey, demeurant rue de Thionville., 23 pluviose an IX (12 février 1801)
      inventaire après décès; Thionville (rue de); Davrange Mey, François
    - Inventaire après décès de monsieur Renedaly, demeurant rue de la Mortellerie., 11 ventôse an IX (2 mars 1801)
      inventaire après décès; Mortellerie (rue de la); Renedaly (Mr)
    - Inventaire après décès de Mme veuve Renevey, demeurant rue de la Mortellerie., 12 ventôse an IX (3 mars 1801)
      inventaire après décès; Mortellerie (rue de la); Renevey (Mme)
    - Inventaire après décès de Mr Delachaussée., 27 ventôse an IX (18 mars 1801)
      inventaire après décès; Delachaussée (Mr)
    - Inventaire après décès de Jean-François Magaud., 13 germinal an IX (3 avril 1801)
      inventaire après décès; Magaud, Jean-François
    - Inventaire après décès de Louis Gourlet, demeurant au Temple., 18 germinal an IX (8 avril 1801)
      inventaire après décès; Temple (quartier); Gourlet, Louis
    - Inventaire après décès de Louis-Jacques Chagot., 28 germinal an IX (18 avril 1801)
      inventaire après décès; Chagot, Louis-Jacques
    - Inventaire après décès de Jean-Baptiste Hervieu, demeurant rue de la Vannerie., 29 germinal an IX (19 avril 1801)
      inventaire après décès; Vannerie (rue de la); Hervieu, Jean-Baptiste
    - Inventaire après décès d'Amand-Fidèle-Constant Caron., 9 floréal an IX (29 avril 1801)
      inventaire après décès; Caron, Amand-Fidèle-Constant
    - Inventaire après décès de Jean-François-Marc Froissart., 14 floréal an IX (4 mai 1801)
      inventaire après décès; Froissart, Jean-François-Marc
    - Inventaire après décès de Benoîte Chartron, épouse Herbin., 16 floréal an IX (6 mai 1801)
      inventaire après décès; Chartron, Benoîte; Herbin (Mr)
    - Inventaire après décès d'Elisabeth Olivain, demeurant rue Guisarde., 16 prairial an IX (5 juin 1801)
      inventaire après décès; Guisarde (rue); Olivain, Elisabeth
    - Inventaire après décès de Simon Begumot, demeurant rue des Martyrs., 17 prairial an IX (6 juin 1801)
      inventaire après décès; Martyrs (rue des); Begumot, Simon
    - Inventaire après décès de Mme Guigon., 28 prairial an IX (17 juin 1801)
      inventaire après décès; Guigon (Mme)
    - Inventaire pour le divorce de Pierre-Gaston Brion et d'Adélaïde-Marie-Françoise Desande., 9 messidor an IX (28 juin 1801)
      inventaire; Brion, Pierre-Gaston; Desande, Adélaïde-Marie-Françoise
    - Inventaire après décès de Jean-Noël Luchet, enclos du Temple., 27 messidor an IX (16 juillet 1801)
      inventaire après décès; Temple (enclos); Luchet, Jean-Noël
    - Inventaire pour le divorce des époux Brion., 9 thermidor an IX (28 juillet 1801)
      inventaire; Brion
    - Inventaire après décès de Mme Boisserette., 2 vendémiaire an X (24 septembre 1801)
      inventaire après décès; Boisserette (Mme)
    - Inventaire après décès de Marie-Anne Goutey, épouse de Louis-Barthélémy Prévot., 6 vendémiaire an X (28 septembre 1801)
      inventaire après décès; Goutey, Marie-Anne; Prévot, Louis-Barthélémy
    - Inventaire après décès de Rose-Françoise-Julie-Charlotte Petit, épouse Duval., 18 vendémiaire an X (10 octobre 1801)
      inventaire après décès; Petit, Rose-Françoise-Julie-Charlotte; Duval, M.
    - Inventaire après décès d'Antoine-François Rigaux, Vieille rue du Temple., 24 vendémiaire an X (16 octobre 1801)
      inventaire après décès; Vieille-du-Temple (rue); Rigaux, Antoine-François
    - Inventaire après décès de Marie-Thérèse Dotterie, veuve Passerelle., 28 vendémiaire an X (20 octobre 1801)
      inventaire après décès; Dotterie, Marie-Thérèse; Passerelle (Mr)
    - Inventaire après décès de Georges-Charles Javon., 7 brumaire an X (29 octobre 1801)
      inventaire après décès; Javon, Georges-Charles
    - Inventaire après décès de François Gérard., 23 brumaire an X (14 novembre 1801)
      inventaire après décès; Gérard, François
    - Inventaire après décès de Mme Mollin., 24 brumaire an X (15 novembre 1801)
      inventaire après décès; Mollin (Mme)
    - Inventaire après décès de Gérard Vidal, rue Geoffroy-L'Asnier., 11 frimaire an X (2 décembre 1801)
      inventaire après décès; Geoffroy-l'Asnier (rue); Vidal, Gérard
    - Inventaire après décès de Mme Ferrey., 12 frimaire an X (3 décembre 1801)
      inventaire après décès; Ferrey (Mme)
    - Inventaire après décès de Mr Fillon, rue Michel-Le-Pelletier., 13 frimaire an X (4 décembre 1801)
      inventaire après décès; Michel-Lepelletier (rue); Fillon (Mr)
    - Inventaire après décès de Mr et Mme Lémery, rue des Vieux-Augustins., 14 frimaire an X (5 décembre 1801)
      inventaire après décès; Vieux-Augustins (rue des); Lémery (Mr et Mme)
    - Inventaire après décès de Pierre Duchaussoy, demeurant rue des Fossés-Saint-Bernard., 15 frimaire an X (6 décembre 1801)
      inventaire après décès; Fossés-Saint-Bernard (rue des); Duchaussoy, Pierre
    - Inventaire après décès de Mme Vivier, demeurant rue Cadet., 16 frimaire an X (7 décembre 1801)
      inventaire après décès; Cadet (rue); Vivier (Mme)
    - Inventaire après décès de Jean-Baptiste Danzelle, demeurant rue Galande., 18 frimaire an X (9 décembre 1801)
      inventaire après décès; Galande (rue); Danzelle, Jean-Baptiste
    - Inventaire après décès de Marie-Louise Debain, épouse d'Edmé Bouderre, demeurant rue de Thionville., 24 frimaire an X (15 décembre 1801)
      inventaire après décès; Thionville (rue de); Debain, Marie-Louise; Bouderre, Edmé
    - Inventaire après décès de Pierre-Nicolas Pelgé, demeurant rue Saint-Thomas-du-Louvre., 27 frimaire an X (18 décembre 1801)
      inventaire après décès; Saint-Thomas-du-Louvre (rue); Pelgé, Pierre-Nicolas
    - Inventaire après décès de Pierre Renaud., 5 nivôse an X (26 décembre 1801)
      inventaire après décès; Renaud, Pierre
    - Inventaire après décès de Pierre Duchaussoy., 9 nivôse an X (30 décembre 1801)
      inventaire après décès; Duchaussoy, Pierre
    - Inventaire après décès de Louise-Honorée Massée, épouse de Mr Delachenal Villars., 21 nivôse an X (11 janvier 1802)
      inventaire après décès; Massée, Louise-Honorée; Delachenal Villars (Mr)
    - Inventaire après décès de François-Philippe Cambre, demeurant rue de Bretagne., 26 nivôse an X (16 janvier 1802)
      inventaire après décès; Bretagne (rue de); Cambre, François-Philippe
    - Inventaire après décès de Guillaume Voisin, demeurant rue de Longpont., 8 pluviose an X (28 janvier 1802)
      inventaire après décès; Longpont (rue de); Voisin, Guillaume
    - Inventaire après décès de Marie-Claude Dumon, veuve Adan., 21 pluviose an X (10 février 1802)
      inventaire après décès; Dumon, Marie-Claude; Adan, M.
    - Inventaire après décès d'Anne-Catherine Guillemin, femme Garnier., 3 ventôse an X (22 février 1802)
      inventaire après décès; Guillemin, Anne-Catherine; Garnier, M.
    - Inventaire après décès de Nicolas-Thomas Pouillier, rue des Barres., 21 ventôse an X (12 mars 1802)
      inventaire après décès; Barres (rue des); Pouillier, Nicolas-Thomas
    - Inventaire après décès de Louise-Renée Bourgouin, épouse Legueule., 22 ventôse an X (13 mars 1802)
      inventaire après décès; Bourgouin, Louise-Renée; Legueule (Mr)
    - Inventaire après décès de François-Michel Harenc de Presle, demeurant rue du Sentier., 5 germinal an X (26 mars 1802)
      inventaire après décès; Sentier (rue du); Harenc de Presle, François-Michel
    - Inventaire après décès de Marguerite-Renée Lambert, veuve de Pierre-Léonard Lesourd., 6 germinal an X (27 mars 1802)
      inventaire après décès; Lambert, Marguerite-Renée; Lesourd, Pierre-Léonard
    - Inventaire après décès d'Antoine Laroque, demeurant rue du Temple., 18 germinal an X (8 avril 1802)
      inventaire après décès; Temple (rue du); Laroque, Antoine
    - Inventaire après décès de Marie-Victoire Hourdet, épouse Cartat., 18 germinal an X (8 avril 1802)
      inventaire après décès; Hourdet, Marie-Victoire; Cartat (Mr)
    - Inventaire après décès de Michel Stallin, demeurant rue de la Mortellerie., 8 floréal an X (28 avril 1802)
      inventaire après décès; Mortellerie (rue de la); Stallin, Michel
    - Inventaire après décès d'Hubert Caridon, demeurant rue de Berry., 11 floréal an X (1er mai 1802)
      inventaire après décès; Berri (rue de); Caridon, Hubert
    - Inventaire après divorce entre Nicolas Loirillon et Marie-Barbe Paul, demeurant rue Saint-Merry., 13 floréal an X (3 mai 1802)
      inventaire; Saint-Merri (rue); Loirillon, Nicolas; Paul, Marie-Barbe
    - Inventaire après décès de Marie-Louise Carrier, épouse de Charles-Christophe Bellanger, demeurant rue de la Mortellerie., 17 floréal an X (7 mai 1802)
      inventaire après décès; Mortellerie (rue de la); Carrier, Marie-Louise; Bellanger, Charles-Christophe
    - Inventaire pour le divorce des époux Sautray., 24 floréal an X (14 mai 1802)
      inventaire; Sautray (Mr et Mme)
    - Inventaire après décès de Mme Deverrier., 25 floréal an X (15 mai 1802)
      inventaire après décès; Deverrier (Mme)
    - Inventaire après décès de Mr Masson., 27 floréal an X (17 mai 1802)
      inventaire après décès; Masson (Mr)
    - Inventaire après décès de Mme Boudet., 28 floréal an X (18 mai 1802)
      inventaire après décès; Boudet (Mme)
    - Inventaire pour le divorce des époux Dangée., 12 prairial an X (1er juin 1802)
      inventaire; Dangée (Mr et Mme)
    - Inventaire après décès de Nicolas Ramelet et Marguerite-Charlotte-Félicité Pichenot., 25 prairial an X (14 juin 1802)
      inventaire après décès; Ramelet, Nicolas; Pichenot, Marguerite-Charlotte-Félicité
    - Inventaire après décès de Philippe Querié., 29 prairial an X (18 juin 1802)
      inventaire après décès; Querié, Philippe
    - Inventaire après décès de Pierre-François-Simon Lang, demeurant rue de la Joaillerie., 29 prairial an X (18 juin 1802)
      inventaire après décès; Joaillerie (rue de la); Lang, Pierre-François-Simon
    - Inventaire après décès de Jean-Pierre Vinceneux, demeurant rue de la Croix., 8 thermidor an X (27 juillet 1802)
      inventaire après décès; Croix (rue de la); Vinceneux, Jean-Pierre
    - Inventaire après décès de Anne-Victoire Joubert, épouse de Jean-Baptiste Bousquet, rue Jean-Pain-Mollet., 17 thermidor an X (5 août 1802)
      inventaire après décès; Jean-Pain-Mollet (rue); Joubert, Anne-Victoire; Bousquet, Jean-Baptiste
    - Inventaire après décès d'Anne-Marie-Pierrette-Charlotte Benoist, épouse Roux, demeurant quai de la Grève., 21 thermidor an X (9 août 1802)
      inventaire après décès; Grève (place de); Benoist, Anne-Marie-Pierrette-Charlotte; Roux, M.
    - Inventaire après décès de Monsieur Landrieu., 5 fructidor an X (23 août 1802)
      inventaire après décès; Landrieu, M.
    - Inventaire après divorce entre Madeleine-Elisabeth Pacot et Constant-Guillaume-Joachim-François-Luce Jamin, demeurant rue de la Fraternité., 8 fructidor an X (26 août 1802)
      inventaire; Fraternité (rue de la); Pacot, Madeleine-Elisabeth; Jamin, Constant-Guillaume-Joachim-François-Luce
    - Inventaire après décès d'Auguste-Guillaume Garnier., 10 fructidor an X (28 août 1802)
      inventaire après décès; Garnier, Auguste-Guillaume
    - Inventaire après décès de Louis-Mouste-Félix Routier., 5 vendémiaire an XI (5 octobre 1802)
      inventaire après décès; Routier, Louis-Mouste-Félix
    - Inventaire après décès de Constance Hecquet, veuve de Michel Goy, demeurant rue de la Mortellerie., 14 vendémiaire an XI (6 octobre 1802)
      inventaire après décès; Mortellerie (rue de la); Hecquet, Constance; Goy, Michel
    - Inventaire après décès de François Bellanger, demeurant quai de la Grève., 22 vendémiaire an XI (14 octobre 1802)
      inventaire après décès; Grève (place de); Bellanger, François
    - Inventaire après décès de Gervais Rosset, demeurant rue du Four., 4 brumaire an XI (26 octobre 1802)
      inventaire après décès; Four (rue du); Rosset, Gervais
    - Inventaire après décès de Mr Guery., 5 brumaire an XI (27 octobre 1802)
      inventaire après décès; Guery (Mr)
    - Inventaire après interdiction d'Etienne-Jean-Baptiste Lefèbvre., 14 brumaire an XI (5 novembre 1802)
      inventaire; Lefèbvre, Etienne-Jean-Baptiste
    - Inventaire après divorce de Claude-Nicolas Michel, demeurant rue d'Angevilliers., 27 brumaire an XI (18 novembre 1802)
      inventaire; Angiviller (rue d'); Michel, Claude-Nicolas
    - Inventaire après décès de Jean-Denis Robillard, demeurant rue du Perche., 1er frimaire an XI (22 novembre 1802)
      inventaire après décès; Perche (rue du); Robillard, Jean-Denis
    - Inventaire après décès de Marie-Madeleine Geroux, épouse Lelièvre., 19 frimaire an XI (10 décembre 1802)
      inventaire après décès; Geroux, Marie-Madeleine; Lelièvre (Mr)
    - Inventaire après décès de Pierre-François Varin., 20 frimaire an XI (11 décembre 1802)
      inventaire après décès; Varin, Pierre-François
    - Inventaire après décès de Jean-Baptiste Bouquet., 14 nivôse an XI (4 janvier 1803)
      inventaire après décès; Bouquet, Jean-Baptiste
    - Procès verbal de Carence après décès de Marie-Madeleine Founiquet, épouse de Mr Tisserre., 15 nivôse an XI (5 janvier 1803)
      Fourniquet, Marie-Madeleine; Tisserre (Mr)
    - Inventaire après décès de Louise Gabrièle Rémond, veuve de Jean Valade, demeurant rue Etienne-Boucher., 16 nivôse an XI (6 janvier 1803)
      inventaire après décès; Rémond, Louise-Gabrièle; Valade, Jean
    - Inventaire après décès de Victor-François Wion, demeurant rue Vieille du Temple., 24 nivôse an XI (14 janvier 1803)
      inventaire après décès; Vieille-du-Temple (rue); Wion, Victor-François
    - Inventaire après décès du sieur Girard., 4 pluviose an XI (24 janvier 1803)
      inventaire après décès; Girard, M.
    - Inventaire après décès de Louise Binet, épouse d'André-François Lorin, demeurant rue du Roule., 4 pluviose an XI (24 janvier 1803)
      inventaire après décès; Roule (rue du); Binet, Louise; Lorin, André-François
    - inventaire après décès de Marie-Félicité Moisan-la-Commune, épouse Glairoz., 18 pluviose an XI (7 février 1803)
      inventaire après décès; Moisan-la-Commune, Marie-Félicité; Glairoz (Mr)
    - Inventaire après décès de Françoise Vial, veuve de Pierre Darbouraix., 26 pluviose an XI (15 février 1803)
      inventaire après décès; Vial, Françoise; Darbouraix, Pierre
    - Inventaire après décès d'Anne-Madeleine Duvelleroy, veuve de Guillaume-Jean-Baptiste Doë Combault, demeurant rue du Grand-Chantier., 27 pluviose an XI (16 février 1803)
      inventaire après décès; Grand-Chantier (rue du); Duvelleroy, Anne-Madeleine; Doë Combault, Guillaume-Jean-Baptiste
    - Inventaire après décès de François David., 28 pluviose an XI (17 février 1803)
      inventaire après décès; David, François
    - Inventaire après décès de Nicolas-Léonard Julienne., 30 pluviose an XI (19 février 1803)
      inventaire après décès; Julienne, Nicolas-Léonard
    - Inventaire après décès de Jacques Gautier., 4 ventôse an XI (23 février 1803)
      inventaire après décès; Gautier, Jacques
    - Inventaire après décès du sieur Sauve, dit Villiers., 10 ventôse an XI (1er mars 1803)
      inventaire après décès; Sauve dit Villiers; Villiers
    - Inventaire après décès de François-Gilles Colson., 12 ventôse an XI (3 mars 1803)
      inventaire après décès; Colson, François-Gilles
    - Inventaire après décès de Jacques-François Dalloz., 17 ventôse an XI (8 mars 1803)
      inventaire après décès; Dalloz, Jacques-François
    - Inventaire après décès d'Hilaire Berthaud., 24 ventôse an XI (15 mars 1803)
      inventaire après décès; Berthaud, Hilaire
    - Inventaire après décès de Pierre-René Riollet, rue des Lions-Saint-Paul., 24 ventôse an XI (15 mars 1803)
      inventaire après décès; Lions-Saint-Paul (rue des); Riollet, Pierre-René
    - Procès verbal de Carence après le divorce de Jean-Baptiste Record, rue Sainte-Croix de la Bretonnerie, et de Claudine Duterne., 30 ventôse an XI (21 mars 1803)
      inventaire après décès; Sainte-Croix-de-la-Bretonnerie (rue); Record, Jean-Baptiste; Duterne, Claudine
    - Inventaire après décès de Charles-Antoine Ramond, rue de l'Université., 1er germinal an XI (22 mars 1803)
      inventaire après décès; Université (rue de l'); Ramond, Charles-Antoine
    - Inventaire après décès du sieur Flacon., 5 germinal an XI (26 mars 1803)
      inventaire après décès; Flacon, M.
    - Inventaire après décès d'Antoine-Thomas Autin., 5 germinal an XI (26 mars 1803)
      inventaire après décès; Autin, Antoine-Thomas
    - Inventaire avant divorce de Charles-Geneviève-César Bataille., 23 germinal an XI (13 avril 1803)
      inventaire; Bataille, Charles-Geneviève-César
    - Inventaire après décès d'Elisabeth Gambet, veuve Amblet., 26 germinal an XI (16 avril 1803)
      inventaire après décès; Gambet, Elisabeth; Amblet, M.
    - Inventaire après décès de Félix-Bonaventure Guenon., 10 floréal an XI (30 avril 1803)
      inventaire après décès; Guenon, Félix-Bonaventure
    - Inventaire après décès du sieur Brémond., 15 floréal an XI (5 mai 1803)
      inventaire après décès; Brémond (Sieur)
    - Inventaire après décès de Marie-Marthe Hérault., 26 floréal an XI (16 mai 1803)
      inventaire après décès; Hérault, Marie-Marthe
    - Inventaire après décès de Claude Blatié., 5 prairial an XI (25 mai 1803)
      inventaire après décès; Blatié, Claude
    - Inventaire après décès de Louis-Simon Bérault., 10 prairial an XI (30 mai 1803)
      inventaire après décès; Bérault, Louis-Simon
    - Inventaire après décès de Jean-Antoine Lelièvre., 11 prairial an XI (31 mai 1803)
      inventaire après décès; Lelièvre, Jean-Antoine
    - Inventaire après décès d'Etienne-Jérôme Fleuriel., 17 prairial an XI (6 juin 1803)
      inventaire après décès; Fleuriel, Etienne-Jérôme
    - Inventaire après décès du sieur Dubois., 11 messidor an XI (30 juin 1803)
      inventaire après décès; Dubois, M.
    - Inventaire après décès de Marvis Marville, divorcée Plantier., 12 messidor an XI (1er juillet 1803)
      inventaire après décès; Marville, Marvis; Plantier, M.
    - Inventaire après divorce du sieur Bardou et de Melle Gennesson., 19 messidor an XI (8 juillet 1803)
      inventaire; Bardou (Sieur); Gennesson (Melle)
    - Inventaire après décès du sieur Pinon., 24 messidor an XI (13 juillet 1803)
      inventaire après décès; Pinon, M.
    - Inventaire après décès du sieur Ridelle Berger., 30 messidor an XI (19 juillet 1803)
      inventaire après décès; Ridelle Berger (sieur)
    - Inventaire après décès de Mme Brunel, épouse Mat., 3 thermidor an XI (22 juillet 1803)
      inventaire après décès; Brunel (Mme); Mat (Mr)
    - Inventaire après décès du sieur Dufay., 14 thermidor an XI (2 août 1803)
      inventaire après décès; Dufay (sieur)
    - Inventaire après décès du sieur Girod., 4 fructidor an XI (22 août 1803)
      inventaire après décès; Girod, M.
    - Inventaire après décès de Mme Lauranson., 11 fructidor an XI (29 août 1803)
      inventaire après décès; Lauranson (Mme)
    - Inventaire après décès de Mme Voilquin., 15 fructidor an XI (2 septembre 1803)
      inventaire après décès; Voilquin (Mme)
    - Inventaire pour le divorce des époux Chaudesaigues., 18 fructidor an XI (5 septembre 1803)
      inventaire; Chaudesaigues (Mr et Mme)
    - Procès verbal de Carence après le décès de Mr Bouly., 21 fructidor an XI (8 septembre 1803)
      Bouly (Mr)
    - Inventaire après décès de Mme Pucci., 28 fructidor an XI (15 septembre 1803)
      inventaire après décès; Pucci, Mme
    - Inventaire après décès du sieur Mortincourt., 5 jour complémentaire an XI (22 septembre 1803)